【裁判字號】    89,交抗,102
【裁判日期】    890530
【裁判案由】    違反道路交通管理處罰條例
【裁判全文】
臺灣高等法院交通法庭裁定                        八十九年度交抗字第一０二號
    抗告人即
    受處分人  甲○○
右列抗告人因違反道路交通管理處罰條例案件，不服台灣士林地方法院中華民國八十
九年三月十六日裁定（八十九年度交聲字第六二號）提起抗告，本院裁定如左：
    主  文
抗告駁回。
    理  由
一、按汽車行駛於高速公路或設站管制之道路，而不遵管制之規定者，處汽車駕駛人
    新台幣三千元以上六千元以下罰鍰，道路交通管理處罰條例第三十三條第一項定
    有明文，且汽車駕駛人駕駛汽車違反該條規定者，應依同條例第六十三條第一項
    第一款規定記違規點數一點；又汽車駕駛人，駕駛汽車有違反本條例之行為，經
    交通勤務警察或依法令執行交通稽查任務人員制止時，不聽制止或拒絕停車接受
    稽查而逃逸者，除按各該條所規定之罰鍰處罰外，並依第六十三條規定記點，道
    路交通管理處罰條例第六十條第一項定有明文。
二、經查：
  １、本件受處分人即抗告人甲○○「確於八十八年十一月四日下午三時四十分許，
      駕駛車號ＤＭ─五００七號自用小客車，行經北二高北向十六公里，以時速一
      百十三公里超速行駛，經警攔停，未待警方前去查核即行駛離」等情，業據證
      人即舉發之警員陳隆應於原審審理時證稱：「當時使用雷射槍，車速快的會反
      射回來，我們就過去攔，賴恆助攔停，我開警車，攔停後，他停最外側路肩，
      距我們五十公尺遠，我們趕過去，他就跑了，我確定是ＤＭ─五００七號車，
      我親眼看到號碼，．．．我們記錄車號後，跟值班人員查詢車籍資料，相符的
      車身、廠牌、顏色，才會逕行舉發。本件雷射測速槍，一次只能鎖定一台車」
      。因此，執勤員警以受處分人有違反前揭道路交通管理處罰條例第三十三條規
      定，及受處分人不服稽查攔停後逕行駛離之事由，依違反道路交通管理事件統
      一裁罰標準及處理細則第二十三條第一項第四款、第二項規定，逕行製單舉發
      。原處分機關即依道路交通管理處罰條例第三十三條及第六十三條第一項第一
      款規定，裁處新台幣六千元罰鍰，並記違規點數二點，有卷附之台北市交通事
      件裁決所違反道路交通管理事件裁決書、台北市交通事件裁決所裁決書送達證
      、台北市交通事件裁決所受理民眾申訴紀錄表、內政部警政署國道公路警察局
      舉發違反道路交管理事件通知單一紙等書面可資佐證，事證明確。
  ２、就此抗告人雖主張：
    (1)、其於八十八年十一月四日下午三時四十分許並未駕車行經該路段。
    (2)、其公司職員亦無借用該車行駛該路段。
    (3)、恐係交警因業務繁忙而誤開罰單。
  ３、原裁定則基於以下之理由，認為抗告人之辯解內容不可採信，確定其有「於高
      速公路超速行駛及不服稽查取締逕行駛離」一事，從而以原處分機關援引上揭
      道路交通管理處罰條例第三十三條及第六十三條第一項第一款之規定，裁處抗
      告人新台幣六千元罰鍰，並記違規點數二點，並無不當為由，而駁回其異議：
    (1)、證人即舉發警員陳隆應到庭證稱：「當時使用雷射槍，車速快的會反射回來
        ，我們就過去攔，賴恆助攔停，我開警車，攔停後，他停最外側路肩，距我
        們五十公尺遠，我們趕過去，他就跑了，我確定是ＤＭ─五００七號車，我
        親眼看到號碼，我們記錄車號後，跟值班人員查詢車籍資料，相符的車身、
        廠牌、顏色，才會逕行舉發」等語無訛。
    (2)、受處分人僅空言主張員警誤開罰單云云，自不可採。
  ４、抗告人之抗告意旨則如後附之抗告狀所載，但僅是重申已往之辯解內容，且未
      舉出具體證據供本院調查。是其抗告意旨無從推翻原裁定之事實認定，其理由
      為：
    (1)、交通警察製單舉發違反道路交通管理處罰條例所列之違規事實，本質上為行
        政處分，係公務員基於職務上之權力，依法就特定之具體事件所為具公法上
        效果之單方面行政行為，基於公務員為公法上行為具有公信力之原則，該行
        政行為當可被推定為真正。
    (2)、而抗告人既未能提出其他反證來證明其所述屬實（即無違規行為），法院無
        法相信其辯解內容。
  ５、故原審法院依道路交通案件處理辦法第十九條規定，駁回抗告人之異議，尚無
      違誤，抗告人抗告意旨指摘原裁定不當，為無理由，應予駁回。
三、據上論結，應依道路交通案件處理辦法第二十六條、刑事訴訟法第四百十二條，
    裁定如主文。
中     華     民     國    八十九   年        五      月      三十      日
                             臺灣高等法院交通法庭
                                 審判長法  官  陳  貽  男
                         法  官  聶  齊  桓
                                       法  官  帥  嘉  寶
右正本證明與原本無異。
不得抗告。
                                       書記官  劉  貞  達
中     華     民     國    八十九   年        六      月       二       日


司法院資訊處製作；財團法人民間司法改革基金會備份。
